臺灣屏東地方法院刑事判決　　　　　 110年度交簡上字第93號
上　訴　人
即　被　告　張敏枝



上列上訴人即被告因公共危險案件，不服本院中華民國110 年7
月28日110 年度交簡字第1172號第一審判決（聲請簡易判決處刑
案號：臺灣屏東地方檢察署110 年度偵字第564 號），提起上訴
，本院管轄之第二審合議庭判決如下：
    主  文
上訴駁回。
    事  實
一、張敏枝於民國110 年1 月3 日凌晨零時許，在屏東縣○○市
    ○○路00號住處附近飲用酒類後，其吐氣酒精濃度已達每公
    升0.25毫克以上之程度，仍基於酒後駕駛動力交通工具之犯
    意，於同日7 時51分許，騎乘車牌號碼000-0000號重機車上
    路，行經屏東縣屏東市自立路與復興路口時，不慎與王建修
    所騎乘車牌號碼000-000 號重機車發生碰撞，經警據報到場
    處理，並對其施以吐氣酒精濃度測試，測得其吐氣所含酒精
    濃度達每公升0.49毫克，始悉上情。
二、案經屏東縣政府警察局屏東分局報告請臺灣屏東地方檢察署
    檢察官偵查後，聲請以簡易判決處刑。
    理  由
一、按被告以外之人於審判外之言詞或書面陳述，除法律有規定
    者外，不得作為證據，刑事訴訟法第159 條第1 項固定有明
    文。惟被告以外之人於審判外之陳述，雖不符同法第159 條
    之1 至之4 之規定，而經當事人於審判程序同意作為證據，
    法院審酌該言詞陳述或書面陳述作成時之情況，認為適當者
    ，亦得為證據，同法第159 條之5 第1 項，亦規定甚明。查
    本院下列所引用具傳聞性質之證據，檢察官及被告均同意有
    證據能力（見本院簡上卷第54頁），基於尊重當事人對於傳
    聞證據之處分權，及證據資料愈豐富，愈有助於真實發現之
    理念，又本院審酌該等證據之作成情況，並無違法取證或其
    他瑕疵，且與本案均具關聯性，認為以之作為證據為適當，
    參諸上開規定，自均具證據能力。
二、訊據被告對上揭事實於本院審理時坦承不諱，核與證人王建
    修、陳凱威於警詢之證述情節相符，此外，並有調查報告、
    道路交通事故現場圖、道路交通事故調查表（一）（二）、
    、屏東縣政府警察局交通隊道路交通事故當事人酒精測定紀
    錄表、道路交通事故肇事人自首情形紀錄表、屏東縣000
    0000000000000 00000000000000
    00路0000000號查詢汽機車駕駛人結果、屏東縣政
    府警察局舉發違反道路交通管理事件通知單、現場照片、和
    解書等件在卷可查，足認被告之任意性自白與事實相符，堪
    為論罪科刑之依據。是本案事證明確，被告犯行堪以認定，
    應依法論科。
三、核被告所為，係犯刑法第185 條之3 第1 項第1 款之不能安
    全駕駛動力交通工具罪。
四、對原判決上訴之說明：
(一) 按關於刑之量定，係實體法上賦予法院得為自由裁量之事
     項，倘原審法院未有逾越法律所規定之範圍，或濫用其權
     限，即不得任意指摘為違法（最高法院75年台上字第7033
     號判例意旨參照）。且在同一犯罪事實與情節，如別無其
     他加重或減輕之原因，下級審量定之刑，亦無過重或失輕
     之不當情形，則上級審法院對下級審法院之職權行使，原
     則上應予尊重（最高法院85年度台上字第2446號判決意旨
     參照）。
(二) 原判決認被告罪證明確，因而適用刑事訴訟法第449 條第1
     項前段、第3 項、第454 條第2 項，刑法第185 條之3 第1
     項第1 款、第41條第1 項前段，刑法施行法第1 條之1 第1
     項等規定，並審酌被告爰審酌被告明知酒後騎車除危害自
     身安全外，亦將對其他用路人之生命、身體及財產造成高
     度危險，竟仍置大眾行車之公共安全於不顧，於飲酒後吐
     氣所含酒精濃度已逾法定標準值每公升0.25毫克之情形下
     ，仍執意騎車上路，更因此發生如檢察官聲請簡易判決處
     刑書犯罪事實欄一所載之事故，對於道路交通安全所生危
     害非輕；惟考量被告本次為酒駕初犯，有臺灣高等法院被
     告前案紀錄表附卷可佐，且犯後坦承犯行，兼衡其自述之
     教育程度及家庭經濟狀況等一切情狀，量處如主文所示之
     刑，並諭知易科罰金之折算標準。經核原判決認事用法，
     核無不合，量刑亦已斟酌刑法第57條各款所列情狀，而未
     逾越法定範圍，亦未濫用其職權，應屬適當。
(三) 被告雖以：被告係天亮睡醒要上班，在不知情有酒駕的情
     況下騎車上路，請考量被告為初犯云云為上訴理由。惟被
     告於本院審理時業已坦認酒後駕車之事實（參本院卷第54
     頁），已如前述，原判決所載之事實亦與事實大致無違，
     且原審量刑所依據之刑法第185 條之3 第1 項第1 款之罪
     ，其法定刑為2 年以下有期徒刑，得併科20萬元以下罰金
     ，法定最低度刑為有期徒刑2 月，被告本案吐氣所含酒精
     濃度為每公升0.49毫克，已明顯高出法定標準值（每公升
     0.25毫克），原判決量處被告有期徒刑3 月，僅較法定最
     低度刑多出1 月，難認有何過重之情，應符合罪刑相當原
     則。基上，被告上開上訴意旨對於全案認事用法及判決之
     結果均不生影響，原判決量刑亦屬允當，被告提起上訴，
     指摘原判決不當，為無理由，應予駁回。
據上論斷，依刑事訴訟法第455 條之1 第1 項、第3 項、第368
條，判決如主文。
本案經檢察官陳建州偵查後聲請以簡易判決處刑，經被告提起上
訴後，由檢察官王光傑到庭執行職務。
中    華    民    國   110    年    12    月    13    日
                  刑事第五庭  審判長法  官  林鈴淑
                                    法  官  江永楨
                                    法  官  沈婷勻
以上正本證明與原本無異。
不得上訴。
中    華    民    國   110    年    12    月    13    日
                                    書記官  温訓暖
附錄本判決論罪科刑法條：
中華民國刑法第185 條之3 第1 項第1 款
駕駛動力交通工具而有下列情形之一者，處 2 年以下有期徒刑
，得併科 20 萬元以下罰金：
一、吐氣所含酒精濃度達每公升零點二五毫克或血液中酒精濃度
    達百分之零點零五以上。